臺灣高雄地方法院刑事判決
111年度審易字第207號
公  訴  人  臺灣高雄地方檢察署檢察官
被      告  王裕良



上列被告因竊盜案件，經檢察官提起公訴（110年度偵字第24132
號、第23892號），本院裁定進行簡式審判程序，判決如下： 
    主  文
王裕良犯竊盜罪，累犯，處有期徒刑伍月，如易科罰金，以新臺
幣壹仟元折算壹日。
    事實及理由
一、本件被告所犯為死刑、無期徒刑、最輕本刑為3年以上有期
    徒刑以外之罪，其於準備程序中就被訴事實為有罪之陳述，
    經法官告知簡式審判程序之旨，並聽取當事人之意見後，本
    院裁定進行簡式審判程序。又本件之證據調查，依刑事訴訟
    法第273條之2規定，不受同法第159條第1項、第161條之2 
    、第161條之3、第163條之1及第164條至第170條規定之限制
    ，均合先敘明。
二、本件犯罪事實及證據名稱業據檢察官於起訴書記載明確，均
    予引用如附件，並就證據部分補充：被告王裕良於本院審理
    時之自白（見本院卷第31、37、41頁）。
三、論罪科刑：
（一）罪名：
　　　核被告所為，係犯刑法第320條第1項之竊盜罪。
（二）刑之加重事由：
      被告前因偽造文書案件，經臺灣屏東地方法院以105年度
      審訴字第643號判決判處有期徒刑4月確定（下稱甲案），
      於民國107年1月25日執行完畢等情，有臺灣高等法院被告
      前案紀錄表在卷可憑；甲案執行完畢後，嗣接續執行另案
      徒刑，並於109 年9 月26日縮短刑期假釋出監，惟不影響
      甲案先前業已執行完畢之認定，有最高法院103年度第1次
      刑事庭會議決議意旨可茲參照。其於有期徒刑執行完畢後
      ，5 年內故意再犯本件有期徒刑以上之罪，為累犯。而參
      照司法院釋字第775號解釋意旨，本件並無應處最低法定
      刑之可能，又無刑法第59條規定得減輕其刑之情形，且適
      用累犯加重規定時，亦無超過其所應負擔罪責之情事，爰
      依刑法第47條第1項之規定加重其刑。
（三）刑罰裁量：
　　　爰以行為人之責任為基礎，審酌被告不思以正當方法獲取
      所需，竟竊取他人財物，侵害他人財產法益，浪費查緝成
      本，且所竊得之自小貨車雖經員警尋獲並返還被害人，然
      據被害人表示，修理花費新臺幣6、7千元，有本院111年3
      月29日準備程序筆錄在卷可佐（見本院卷第31頁），被告
      所為實有不該。惟念被告犯後坦承犯行，態度尚可，兼衡
      其素行，本件犯罪之手段、情節、所生危害、智識程度、
      家庭生活、經濟狀況等一切具體情狀（涉被告個人隱私，
      均詳卷），量處如主文所示之刑，並諭知易科罰金之折算
      標準。
四、沒收與否之認定：
（一）犯罪工具：供被告犯本件竊盜犯行所用之自備鑰匙，未經
      扣案，亦非屬違禁物，為免執行困難，爰不予宣告沒收。
（二）犯罪所得：被告竊得之車牌號碼0000-00號自小貨車1輛，
      業已尋獲並返還被害人，業如前述，依刑法第38條之1第5
       項規定，不予宣告沒收或追徵。
據上論斷，應依刑事訴訟法第273條之1第1項、第299條第1項前
段、第310條之2、第454條第2項，刑法第320條第1項、第47條第
1項、第41條第1項前段，刑法施行法第1條之1，判決如主文。
本案經檢察官李汶哲提起公訴，檢察官范文欽到庭執行職務。
中　　華　　民　　國　　111 　年　　4 　　月　　19　　日
                  刑事第五庭  法  官   黃政忠
以上正本證明與原本無異。
如不服本判決應於收受送達後20日內向本院提出上訴書狀，並應
敘述具體理由；如未敘述上訴理由者，應於上訴期間屆滿後20日
內向本院補提理由書（均須按他造當事人之人數附繕本）「切勿
逕送上級法院」。
「因疫情而遲誤不變期間，得向法院聲請回復原狀」。　　　　
中　　華　　民　　國　　111 　年　　4 　　月　　20　　日
                              書記官   儲鳴霄
附錄本案論罪科刑法條：
刑法第320條第1項
意圖為自己或第三人不法之所有，而竊取他人之動產者，為
竊盜罪，處5年以下有期徒刑、拘役或50萬元以下罰金。

附件：
臺灣高雄地方檢察署檢察官起訴書
                                    110年度偵字第24132號
                                    110年度偵字第23892號
　　被　　　告　王裕良　男　32歲（民國00年00月0日生）
　　　　　　　　　　　　住高雄市○○區○○街00○00號
                        (現另案於法務部○○○○○○○○                         羈押中)
　　　　　　　　　　　　國民身分證統一編號：Z000000000號
上列被告因竊盜案件，已經偵查終結，認應該提起公訴，茲將犯
罪事實及證據並所犯法條分敘如下：
　　　　　　犯罪事實
王裕良與李建信及蔡志鴻係友人(李建信與蔡志鴻2人另案為不
  起訴處分)。王裕良意圖為自己不法之所有，基於普通竊盜之
  犯意，於民國110年7月5日凌晨2時29分前某時許，由不知情之
  李建信駕駛車牌號碼0000－00自用小客車（下稱上開車輛）搭
  載王裕良及另一不知情之蔡志鴻一同前往高雄市鳳山區國慶十
  一街與紅毛港路口。王裕良下車並以自備之不詳鑰匙將李冠莆
  所有車牌號碼00－0000自小貨車(下稱本案車輛)發動後，駕駛
  本案車輛離開現場。王裕良先駕駛本案車輛跟隨李建信所駕駛
  之上開車輛，2車一前一後上88快速道路後由西往東方向行駛
  。2車於同日凌晨2時41分許下大寮交流道後，王裕良先將本案
  車輛停放於高雄市大寮區光華路386巷內；李建信於同日2時49
  分許駕駛上開車輛至光華路386巷搭載王裕良離開。未久，李
  建信復於同日3時33分許駕駛上開車輛返回光華路386巷口讓王
  裕良下車，王裕良即駕駛本案車輛離開，以此方式竊得本案車
  輛得手。
案經李冠莆訴由高雄市政府警察局鳳山分局報告及本署檢察官
  簽分偵辦。
　　　　　　證據並所犯法條
一、證據清單與待證事實
編 號 證據名稱 待證事實 1 被告王裕良於警詢及偵訊中供述 被告王裕良固不否認確於上開時地以自備之鑰匙先在高雄市鳳山區國慶十一街與紅毛港路口將本案車輛開走，並將之藏置於大寮區光華路386巷口後，隨即又自該處將本案車輛開走之事實，辯稱：是「清宏」之人叫我到鳳山區國慶十一街與紅毛港路口牽車，他全名叫黃清宏，大約30多歲，我沒有辦法證實他的身分；是「清宏」跟我說車輛鎖頭壞了，是李建信載我到現場，車上有我、李建信、蔡志鴻還有這位「清宏」共4位；從頭到尾都是「清宏」說要去載一台發電機，「清宏」在車上問我會不會開貨車，我開到車後，到大寮要去載發電機，李建信載「清宏」到大寮後，李建信跟蔡志鴻就離開了，「清宏」跟我留在現場把發電機放到貨車上，之後「清宏」要我開車載他及發電機，我忘記載到哪裡，後來「清宏」要我開到中崙果菜市場的停車場，把車放在那裏云云。 2 證人李建信另案警詢及偵訊中之陳(證)述(即110年度偵字第15449號卷) 證明下車行竊者是被告王裕良且當時車上僅有證人李建信、蔡志鴻及被告王裕良之事實。 3 證人蔡志鴻另案警詢及偵訊中之陳(證)述(即110年度偵字第15449號卷) 案發當時車上僅有證人李建信、蔡志鴻及被告王裕良之事實。 4 告訴人李冠莆於警詢中之陳述(見另案110年度偵字第15449號卷第29-30頁)、車輛詳細資料報表(見另案110年度偵字第15449號卷第39頁) 其所有ZB－8363自小貨車遭竊之事實。 5 110年度偵字第 15449號全卷(影本)、監視器錄影光碟畫面截圖照片16張及上開110年度偵字第15449號不起訴處分書。 本案車輛遭竊之過程及證人李建信與蔡志鴻獲不起訴處分之事實。 
核被告王裕良所為係犯刑法第320條第1項之竊盜罪嫌。　　　
　此　致
臺灣高雄地方法院
中　　華　　民　　國　 111　　年　　1 　　月　　24　　日
　　　　　　　　　　　　　檢  察  官  李汶哲